# 请教下陈版主有关于存货报废的问题

提问人：wx_5dba3aa5b69b 时间：2023-06-15 14:52:12
由于技术更新变化，存货暂无使用价值，进行报废处理，已减值一部分的坏账，请问一下，当期的存货损益是入到管理费用还是营业外支出里面？

回答人：chenyiwei
鉴于报废的原因是“技术更新变化，存货暂无使用价值”，故建议先对该存货计提减值处理，计入资产减值损失；在计提减值（仅留残值）后，对减值准备进行核销处理。即报废的最终影响是体现在资产减值损失中。且还需要考虑以前年度应提未提准备是否属于前期差错。

提问人：法海 时间：2023-06-30 11:43:59
陈版，您好，对于因客户取消订单而导致的专用存货（没有办法用于其他产品或者订单，产品功能正常）发生了报废，想咨询一下该如何处理。 目前有两个想法：
1 ）报废金额计入管理费用。先正常计提存货跌价准备，那么这部分存货报废的金额大部分是体现在资产减值损失中，最后报废时将存货的账面价值结转至管理费用列报。如果客户给予了部分补偿，这部分补偿计入营业外收入。
2 ）对于客户取消订单这种情况，可否认为是合同提前终止，作为一项非日常经营活动，将存货损失扣除收到的客户补偿后作为营业外支出列示。
不知道哪种方式比较合适。

回答人：chenyiwei
建议采用 1 ）。

提问人：wx_5dba3aa5b69b 时间：2023-07-03 17:48:41
那么陈版主请问一下，这部分是属于经营性，还是非经营性的支出

回答人：chenyiwei
这种情况属于正常的经营风险，因此不属于非经常性损益。